【裁判字號】    99,交上易,305
【裁判日期】    990601
【裁判案由】    過失致死
【裁判全文】
臺灣高等法院臺南分院刑事判決       99年度交上易字第305號
上 訴 人  臺灣雲林地方法院檢察署檢察官
被上訴人
即 被 告  丙○○
上列上訴人因被告過失致死案件，不服臺灣雲林地方法院99年度
交易字第12號中華民國99年3月31日第一審判決（ 起訴案號：99
年度偵字第5399號），提起上訴，本院判決如下：
    主  文
上訴駁回。
    理  由
一、依刑事訴訟法第350條、第361條、第362條、第367條規定，
    不服地方法院之第一審判決而上訴者，須提出上訴書狀，並
    應敘述具體理由，為上訴必備之程式；其所提出之書狀未敘
    述上訴理由，或僅曾以言詞陳述上訴理由者，均應於上訴期
    間屆滿後20日內補提理由書於第一審法院。第一審法院經形
    式審查，認逾期未補提上訴理由者，應定期間先命補正；逾
    期未補正者，為上訴不合法律上之程式，應以裁定駁回。倘
    已提出上訴理由，但所提非屬具體理由者，則由第二審法院
    以上訴不合法律上之程式，判決駁回。而所謂具體理由，必
    係依據卷內既有訴訟資料或提出新事證，指摘或表明第一審
    判決有何採證認事、用法或量刑等足以影響判決本旨之不當
    或違法，而構成應予撤銷之具體事由，始克當之（例如：依
    憑證據法則具體指出所採證據何以不具證據能力，或依憑卷
    證資料，明確指出所為證據證明力之判斷如何違背經驗、論
    理法則）；倘僅泛言原判決認定事實錯誤、違背法令、量刑
    失之過重或輕縱，而未依上揭意旨指出具體事由，或形式上
    雖已指出具體事由，然該事由縱使屬實，亦不足以認為原判
    決有何不當或違法者（例如：對不具有調查必要性之證據，
    法院未依聲請調查亦未說明理由，或援用證據不當，但除去
    該證據仍應為同一事實之認定），皆難謂係具體理由，俾與
    第二審上訴制度旨在請求第二審法院撤銷、變更第一審不當
    或違法之判決，以實現個案救濟之立法目的相契合，並節制
    濫行上訴（ 最高法院97年度台上字第892號刑事判決意旨參
    照）。
二、檢察官上訴意旨略以：被告於事故發生後，未探視被害人之
    子表示歉意，亦未與被害人家屬達成損害賠償之和解，顯見
    其犯後態度不佳，又被害人家屬未及於原審提出刑事附帶民
    事訴訟請求賠償，爰依告訴人之請求提起上訴云云。
三、經查：
（一）被告丙○○於民國（下同）98年9月5日上午7時10分許，
      駕駛車牌號碼CF-6800號自用小客車，沿元長鄉○○村○
      ○路由東往西方向行駛至中央路瓦前交岔路口時，本應
      注意車前狀況，隨時採取必要之安全措施，並應注意遇閃
      光黃燈之路口，應減速接近，注意安全，小心通過，且依
      當時狀況，天候晴、路面乾燥無缺陷、無障礙物，視距良
      好，別無不能注意之情事，竟疏未注意，貿然駛入該路口
      ；適有甲○○○騎乘車牌號碼SV7-176號輕型機車搭載王
      蔡變，沿雲林縣元長鄉新吉村往鹿北村（由南往北）欲駛
      入該路口，亦疏未注意車前狀況，隨時採取必要之安全措
      施，又疏為注意遇閃光紅燈應減速接近，先停於交岔路口
      前，讓幹線道優先通行後認為安全時，始得續行，貿然進
      入該路口。丙○○之車頭左側因而與甲○○○之機車車頭
      發生碰撞，致王蔡變彈至車後倒地不起，受有體腔破裂骨
      折、出血性休克等重創，經送醫急救仍不治死亡。菜清車
      於偵查犯罪機關知悉人犯前，即向警方自首其為肇事者。
（二）上揭事實，據被告原審審理中坦承不諱，核與被告於警詢
      、偵查中之供述，及證人甲○○○於警詢、偵查、原審審
      理中證述之情節相符，並有雲林縣警察局虎尾分局道路交
      通事故現場圖、道路交通事故調查報告表(一)、(二)、現場照
      片、診斷證明書、檢察官之相驗筆錄、驗斷書、相驗屍體
      證明書、臺灣省嘉雲區車輛行車事故鑑定委員會98年12月
      15 日嘉雲鑑980798字第0985804251號函及所附鑑定意見
      書等件在卷可佐，被告自白核與事實相符，足堪採信。本
      件事證明確，被告犯行堪予認定，應依法論科。
（三）原審法院認被告所為，係犯刑法第276條第1項之過失致人
      於死罪。爰審酌被告犯後雖一度否認犯行，惟於審判中已
      坦承犯行，然因無財產，致無法賠償告訴人乙○○，不能
      取得告訴人乙○○之諒解，難認其受有教訓。被告於本案
      為肇事次因，過失程度難認嚴重，然被害人王蔡變因此喪
      命，過失所生之實害不輕，但不能完全歸責被告（甲○○
      ○為肇事主因）。另參被告患有心臟病，身體狀況不良，
      因此無法工作，三餐及看病的錢均賴被告大姊維持，其家
      庭、經濟狀況均差等情，量處有期徒刑4月，並諭知易科
      罰金之折算標準。原審已詳敘認定被告犯罪事實之證據及
      理由，從形式上予之審查，並無違背法令之情形。
（四）上訴人臺灣雲林地方法院檢察署檢察官提起上訴，僅泛指
      被告犯後態度不佳云云，然原審法院業已審酌被告因無法
      賠償被害人家屬而難認其受有教訓，惟念及被告非本件肇
      事主因，其身體狀況及家庭經濟狀況均差，以致未達成和
      解等情，量處上開之刑，尚與罪刑相當原則無違；至於被
      害人未及提出附帶民事訴訟，要與本件犯罪事實無關，上
      訴人以上開事由指摘原判決，並未依據卷內訴訟資料或提
      出新事證，具體指摘原審判決關於採證認定事實、適用法
      律或量刑有何違法或不當之處。依首揭說明，本件上訴不
      合上訴之法定要件，應予駁回，並不經言詞辯論為之。
四、依刑事訴訟法第367條前段、第372條，判決如主文。
中    華    民    國    99    年    6     月    1     日
                    刑事第三庭  審判長法  官  陳義仲
                                      法  官  宋明中
                                      法  官  蔡勝雄
以上正本證明與原本無異。
不得上訴。
                                      書記官  汪姿秀
中    華    民    國    99    年    6     月    1     日

司法院資訊處製作；財團法人民間司法改革基金會備份。
